# 求助陈版主， 3-1-5 交叉持股的疑问。例题没理解

提问人：liuweisheng 时间：2022-09-05 14:35:26
A公司持股B公司20%，B公司持股A公司30%。都有重大影响
A公司 B公司
股本 600 1000
净利润（不含相互持股的投资收益） 200 300
A公司长投确认投资收益如何计算
谢谢版主解惑。

回答人：chenyiwei
在主帖数据下，A对B的投资收益=300 _20%=60_ ； _B_ 对 _A_ 的投资收益 _=200_ 30%=60。